臺灣高雄地方法院刑事判決　　　　　　　　　　　　九十一年度易字第二五一六號
　　公　訴　人　臺灣高雄地方法院檢察署檢察官
　　被　　　告　乙○○
右列被告因贓物案件，經檢察官提起公訴（九十年度偵字第二一八七五號），本院判
決如左：
    主  文
乙○○收受贓物，處拘役貳拾日，如易科罰金，以佰元折算壹日。
    事  實
一、乙○○前因偽造有價證券案件，經臺灣高等法院高雄分院於民國八十八年十月十
    四日，以八十八年度上訴字第一一六三號判處有期徒刑一年八月，緩刑三年，現
    仍在緩刑期間。詎仍不知警惕，明知序號000000000000000號摩
    托羅拉牌ＬＦ２０００ｉ型號黑色行動電話係來路不明之贓物（為甲○○所有，
    於九十年六月三日三時許，在高雄市三民區○○○路一００號高雄醫學大學附設
    中和紀念醫院七樓骨科十號病房內失竊），竟於九十年六月初某日，在不詳地點
    ，向不詳姓名年籍之人收受，並自同年月十日起，以其母親吳莊蓮花名義申請之
    臺灣大哥大股份有限公司門號0000000000號搭配上開行動電話使用，
    復旋於同年六月中旬某日，將上開行動電話交由不知情之父親吳瑞芳使用。嗣經
    警調閱通聯紀錄，始循線查知上情。
二、案經高雄市政府警察局三民第一分局報告臺灣高雄地方法院檢察署檢察官偵查起
    訴。
    理  由
一、訊據被告乙○○固不否認伊確有使用上開行動電話之事實，惟矢口否認有何收受
    贓物犯行，辯稱該行動電話係向同事邱榮萍以新台幣（下同）一千元購買，伊並
    不知該行動電話為贓物云云。經查：
(一)上開行動電話係被害人甲○○於九十年六月三日三時許，在高雄市三民區○○○
    路一００號高雄醫學大學附設中和紀念醫院七樓骨科十號病房內遭竊一節，業經
    被害人甲○○及證人史薛阿採分別於警訊、偵查及本院調查中指述綦詳，復有臺
    灣大哥大股份有限公司之門號使用者資料一紙在卷可稽。是上開行動電話確為贓
    物無誤。
(二)上開行動電話自九十年六月十日起，即由被告以伊母親吳莊蓮花名義申請之臺灣
    大哥大股份有限公司門號0000000000號使用，並於同年六月中旬某日
    交付伊父吳瑞芳使用一節，業經被告自白不諱，核與證人吳瑞芳所證述之情節相
    符，並有臺灣大哥大股份有限公司函覆之通聯紀錄及門號使用者資料等附卷足憑
    。
(三)證人邱榮萍於警訊、偵查及本院調查中均供述其雖曾於九十年六月八日將一支二
    手行動電話售予被告，然其所售之行動電話係西門子牌Ｃ二五八八型號，並非本
    件之摩托羅拉牌ＬＦ２０００ｉ型號，該西門子牌Ｃ二五八八型號行動電話係其
    在台南市全球通通訊行所購買，原本由其夫吳建宏使用，後因其夫另有其他行動
    電話，故將之以一千元之代價賣予被告，至於被告所持有之摩托羅拉ＬＦ２００
    ０ｉ型號行動電話則非伊所交付等語明確，並有證人即邱榮萍之老闆潘台康、同
    事許月貞及吳建宏於偵查中結證屬實，而被告復無法提出任何向邱榮萍購買行動
    電話之證據供本院審酌，是伊所辯上開行動電話係向邱榮萍所購買一節，尚難採
    信。
(四)另佐以被告收受上開行動電話時，並未索取保證書等來源證明，與一般收受中古
    行動電話之交易常情已相違背，足見伊對該行動電話係來源不明之贓物一節，應
    有認識。綜上所述，被告所辯前詞，應屬事後脫免卸責之詞，不足採信，本件事
    證明確，被告犯行堪以認定。
二、核被告乙○○所為，係犯刑法第三百四十九條第一項之收受贓物罪。爰審酌被告
    尚在緩刑期間，有臺灣高等法院被告全國前案紀錄表可稽，竟仍不知警惕，因貪
    圖小利而收受贓物，造成被害人取回財產之困難，惟所收受之贓物價值非高，且
    犯後態度尚稱良好等一切情狀，酌情量處如主文所示之刑，並諭知易科罰金之折
    算標準。
據上論斷，應依刑事訴訟法第二百九十九條第一項前段，刑法第三百四十九條第一項
、第四十一條第一項、罰金罰鍰提高標準條例第一條前段、第二條，判決如主文。
中      華      民      國      九十一    年      十    月    三十一    日
                                      臺灣高雄地方法院刑事第一庭
                                          審判長法  官  林  水  城
                                                法  官  官  信  成
                                                法  官  謝  雨  真
右正本證明與原本無異。
如不服本判決，應於判決送達後十日內，向本院提出上訴狀。
                                                書記官  陳  威  志
中    華    民    國      九十一      年      十      月     三十一     日
附錄本案論罪科刑法條：
刑法第三百四十九條
收受贓物者，處三年以下有期徒、拘役或五百元以下罰金。
搬運、寄藏、故買贓物或為牙保者，處五年以下有期徒刑、拘役或科或併科一千元以
下罰金。
因贓物變得之財物，以贓物論。
